臺灣雲林地方法院民事裁定
111年度訴字第242號
原      告  香港立期電線電纜有限公司


法定代理人  李倉期  
訴訟代理人  廖元應律師
被      告  經崴國際有限公司


法定代理人  陳瑾琪  
上列當事人間請求給付貨款事件，本院裁定如下：
    主  文
本件移送臺灣臺北地方法院。
    理  由
一、按民事事件，涉及香港或澳門者，類推適用涉外民事法律適
    用法。涉外民事法律適用法未規定者，適用與民事法律關係
    最重要牽連關係地法律。香港澳門關係條例第38條定有明文
    。所稱涉及香港或澳門，係指構成民事事件事實，包括當事
    人、法律行為地、事實發生地等連繫因素，與香港或澳門具
    有牽連關係者而言（最高法院103年度台上字第1415號判決
    參照）。是我國法院就涉及外國人、香港法人之民事事件有
    無裁判管轄權之認定，應解為原則上類推適用我國法院就通
    常涉外民事事件之裁判管轄權之認定標準，亦即仍應以首揭
    之原則作為判斷是否有國際裁判管轄權之基準，如該案件中
    之一定事實與我國有某種牽連關係存在，除有由我國法院行
    使管轄權，係明顯違背當事人間之實質公平及程序之迅速經
    濟等特別情事外，原則上應認我國法院有管轄權。復一國法
    院對涉外民事法律事件，有無一般管轄權即審判權，悉依該
    法院地法之規定為據。按對於私法人或其他得為訴訟當事人
    之團體之訴訟，由其主事務所或主營業所所在地之法院管轄
    ，為民事訴訟法第2條第2項所明定。次按訴訟之全部或一部
    ，法院認為無管轄權者，依原告聲請或依職權以裁定移送其
    管轄法院，民事訴訟法第28條第1項定有明文。
二、本件原告為設立於香港之公司，被告為臺灣地區法人，依首
    開規定，類推適用涉外民事法律適用法而屬涉外事件，我國
    應有管轄權，則就具體事件受訴法院是否有管轄權，應類推
    適用我國民事訴訟法關於管轄之規定。經查：
  ㈠本件原告起訴主張被告自106年間迄108年9月27日止陸續向原
    告購買電線、電纜等貨品，原告陸續依被告安排之出貨方式
    及收貨地址將被告所訂購物品出貨，但被告並未給付貨款，
    迄今尚欠33筆訂單貨款合計美金73,554.71元未給付，爰依
    買賣之法律關係提起本件訴訟，請求被告給付上開貨款等語
    。
　㈡而被告之事務主營業所設於臺北市○○區○○街00巷00○00號地下
    ，有經濟部商工登記公示資料查詢服務1紙在卷可憑，依上
    說明，類推適用民事訴訟法第2條第2項關於管轄權之規定，
    應由被告上開營業所所在地之法院管轄，故本件應由臺灣臺
    北地方法院管轄。此外，查無其他特別審判籍而應由本院管
    轄之情形，從而，原告向無管轄權之本院起訴，顯係違誤，
    爰依民事訴訟法第28條第1項之規定，依職權將本件移送臺
    灣臺北地方法院。
三、依首揭規定，裁定如主文。　　　
中　　華　　民　　國　　111 　年　　5 　　月　　5 　　日
                  民事第二庭    法  官  洪儀芳

以上正本係照原本作成。
如對本裁定抗告須於裁定送達後10日內向本院提出抗告狀，並應
繳納抗告費新台幣1,000 元。
中　　華　　民　　國　　111 　年　　5 　　月　　5 　　日
                                書記官　林左茹